# 求助陈版：信托计划是否应纳入控制，应收账款是否可以终止确认，多谢

提问人：gao77 时间：2023-10-24 17:09:23
A公司以应收账款债权认购信托计划中间级份额，控股股东B公司以股权收益权认购信托计划次级份额，非关联方C公司以现金认购优先级份额。
信托合同主要条款包括：
五、信托的规模和期限（二）信托期限：信托总期限不低于 10 年。本信托计划项下各期各批次优先级信托单位的预计存续期限均为 36 个月。
六、信托资金管理、运用和处分的具体方法和安排（二）信托资金运用方式：1.（ 1 ）以信托资金向借款人A公司发放各期各批次信托贷款。
八、信托利益的计算、向受益人交付信托利益的时间和方法（一）信托计划存续期间的信托利益分配方式：2.优先级受益人参考收益率8.07%。
九、信托财产税费的承担、其他费用的核算及支付方式（二）信托费用的计算和支付方式：1.中间级信托单位及次级信托单位的信托报酬由A公司支付。
求助陈版：A公司该信托计划是否应纳入控制，应收账款是否可以终止确认，多谢

回答人：chenyiwei
因为该信托的设立目的是“以信托资金向借款人A公司发放各期各批次信托贷款”，即为A的融资需求服务，日后该信托能否向其受益人返还本金和分配收益，取决于A公司届时有无足够资金用于还本付息，因此虽然A公司本身在该信托是中间级受益人，次级受益人是母公司，但仍应纳入A公司的合并报表范围。
在A公司的合并报表中，自持的中间级份额与相应的信托权益相抵销；优先级和劣后级份额均列报为负债；归属于其他受益人的收益列报为利息支出。